sk-SK: Umenie a zábava > Záľuby a tvorivé dielne > Výtvarná dielňa > Nástroje pre výtvarnú dielňu > Remeselnícke nástroje na meranie a značenie > Rysovacie kružidlá: Tyčové kružidlá; Presné rysovacie kružidlá
en: Arts & Entertainment > Hobbies & Creative Arts > Arts & Crafts > Art & Crafting Tools > Craft Measuring & Marking Tools > Drafting Compasses: Beam Drafting Compasses; Precision Drafting Compasses
de: Kunst & Unterhaltung > Hobby & Kunst > Kunsthandwerk & Hobby > Kunst- & Bastelwerkzeuge > Mess- & Markierwerkzeuge für Kunstarbeiten > Zeichenzirkel: Stangenzirkel; Präzisionszirkel
hu: Művészet és szórakoztatás > Hobbik és kreatív művészet > Művészet és barkácsolás > Művészeti és kézműves eszközök > Kézműves mérő- és jelölőeszközök > Rajzoló körzők: Sugárrajzoló körzők; Precíziós rajzoló körzők
th: ศิลปะและความบันเทิง > งานอดิเรกและศิลปะสร้างสรรค์ > ศิลปะและงานฝีมือ > เครื่องมือทำงานศิลปะและงานฝีมือ > เครื่องมือวัดและทำเครื่องหมายสำหรับงานฝีมือ > วงเวียนเขียนแบบ: วงเวียนเขียนแบบบีม; วงเวียนเขียนแบบแม่นยำ
sv: Konst och underhållning > Hobby och skapande > Hantverk och hobbyer > Hobbyverktyg > Hobbyverktyg för mätning och markering > Passare: Strålritningskompasser; Precisionsritningskompasser
lt-LT: Menai ir pramogos > Hobiai ir menai > Menai ir amatai > Menų ir amatų įrankiai > Rankdarbių matavimo ir žymėjimo įrankiai > Skriestuvai: Skriestuvai su skersiniu; Didelio tikslumo skriestuvai
sl-SI: Kultura in zabava > Hobiji in ustvarjalne umetnosti > Umetnost in ročna dela > Orodje za umetniško ustvarjanje in ročna dela > Orodja za merjenje in označevanje za ročna dela > Risalni kompasi: Šestila; Šestila za natančno risanje
it: Arte e svago > Hobby e arti creative > Artigianato e hobby > Strumenti per hobby e artigianato > Strumenti per marcare e misurare oggetti d'artigianato > Compassi: Compassi a verga; Compassi di precisione
vi: Nghệ thuật và giải trí > Sở thích và nghệ thuật sáng tạo > Đồ thủ công mỹ nghệ > Dụng cụ thủ công mỹ nghệ > Dụng cụ đo & đánh dấu thủ công > Compa vẽ mỹ thuật: Compa vẽ mỹ thuật tay đòn; Compa vẽ kỹ thuật
nl: Kunst en entertainment > Hobby's en creatieve vaardigheden > Handwerk en hobby's > Handwerk- en hobbygereedschap > Meet- en aftekengereedschap > Passers: Straalpassers; Precisiepassers
da: Kunst og underholdning > Hobby og håndarbejde > Håndarbejde og hobby > Værktøjer til håndarbejde og hobby > Måle- og markeringsværktøjer til håndarbejde > Tegning – kompasser: Søjletegning – kompasser; Præcisionstegning – kompasser
ru: Искусство и развлечения > Хобби и творчество > Искусство и рукоделие > Инструменты для художественных работ и рукоделия > Инструменты для измерения, разметки и нанесения декоративных покрытий > Чертежные циркули: Циркули для больших радиусов; Кронциркули
pl: Sztuka i rozrywka > Hobby i sztuki piękne > Sztuka i rękodzieło > Narzędzia dla artystów i rękodzielników > Narzędzia do mierzenia i oznaczania > Cyrkle: Cyrkle drążkowe; Cyrkle precyzyjne
cs: Umění a zábava > Hobby, hudba a výtvarné umění > Řemesla a koníčky > Hobby pomůcky > Měřicí a označovací hobby pomůcky > Kružítka: Rýsovací kružítka; Technická kružítka
fi: Taide ja viihde > Harrastukset ja taiteet > Taide ja askartelu > Taide- ja askarteluvälineet > Mittaus- ja merkintävälineet askarteluun > Harpit: Varrelliset harpit; Tarkkuusharpit
hr-HR: Umjetnost i zabava > Hobiji i kreativne umjetnosti > Umjetnost i rukotvorine > Alati za umjetnost i rukotvorine > Alati za mjerenje i označavanje za rukotvorine > Šestari za izradu nacrta: Šestari za veće krugove; Šestari za precizno crtanje
ja: 芸術・エンターテイメント > 趣味・コレクション > クラフト・アート > アート・クラフト用具 > クラフト計測・印付け器具 > 製図用コンパス: ビームコンパス; 精密製図用コンパス
nb: Kunst og underholdning > Hobby og kreativitet > Kunst og håndverk > Verktøy til kunst og håndverk > Måle- og merkeverktøy for hobbybruk > Passere: Kompass for stråletegning; Kompass for presisjonstegning
pt-BR: Artes e entretenimento > Hobbies e artes > Arte e artesanato > Ferramentas para arte e artesanato > Ferramentas de medição e marcação para artesanato > Compassos para desenho: Compassos para desenho de haste; Compassos para desenho de precisão
pt-PT: Artes e lazer > Passatempos e artes criativas > Artes e trabalhos manuais > Ferramentas para artes e trabalhos manuais > Ferramentas de medição e marcação para trabalhos manuais > Compassos: Compassos com régua; Compassos de precisão
zh-TW: 藝術/娛樂 > 嗜好和創作藝術 > 藝術品和手工藝品 > 美術/手工藝工具 > 手工藝測量/標記工具 > 圓規: 長臂圓規; 精密圓規
el: Τέχνες & Ψυχαγωγία > Χόμπι & Δημιουργικές Τέχνες > Τέχνες & Χειροτεχνίες > Εργαλεία τέχνης & χειροτεχνίας > Εργαλεία μέτρησης & σήμανσης χειροτεχνίας > Διαβήτες σχεδίασης: Διαβήτες σχεδίασης τύπου βήματος; Διαβήτες σχεδίασης ακριβείας
fr: Arts et loisirs > Loisirs et arts créatifs > Loisirs créatifs > Outils pour loisirs créatifs > Outils de mesure et de traçage pour loisirs créatifs > Compas de dessin: Compas de dessin à faisceau; Compas de dessin de précision
bg-BG: Изкуства и развлечения > Хобита и творчески изкуства > Изкуства и творчество > Творчески инструменти > Творчески инструменти за измерване и маркиране > Пергели: Пергели за големи разстояния; Пергели за прецизно чертане
ro-RO: Artă și divertisment > Hobby-uri și artă > Artizanat > Instrumente folosite pentru artă/artizanat > Instrumente de măsurare și marcare artizanale > Compasuri pentru proiectare: Compasuri cu fascicul pentru proiectare; Compasuri de precizie pentru proiectare
es: Arte y ocio > Hobbies y artes creativas > Manualidades > Herramientas para manualidades > Herramientas para marcar y medir > Compases: Compases radiales; Compases de precisión
ko: 아트/엔터테인먼트 > 취미/예술 > 미술/공예 > 미술/공예 도구 > 공예 계량/마킹 도구 > 제도용 컴퍼스: 제도용 빔 컴퍼스; 제도용 정밀 컴퍼스
zh-CN: 艺术与娱乐 > 爱好/艺术创作 > 手工艺品 > 手工艺工具 > 手工艺测量/制作工具 > 绘图圆规: 电子束绘图圆规; 精密绘图圆规
tr: Sanat ve Eğlence > Hobiler ve Sanatsal Çalışmalar > Sanatlar ve El İşleri > Sanat ve El İşi Araçları > El İşi Ölçüm ve İşaretleme Araçları > Teknik Resim Pergelleri: Çizgi Teknik Resim Pergelleri; Hassas Teknik Resim Pergelleri